【裁判字號】    88,易,4646
【裁判日期】    890209
【裁判案由】    竊盜
【裁判全文】
臺灣板橋地方法院刑事判決                        八十八年度易字第四六四六號
    公  訴  人  臺灣板橋地方法院檢察署檢察官
    被      告  丙○○
右列被告因竊盜案件，經檢察官提起公訴（八十八年度偵字第二一六一八號），本院
判決如左：
    主  文
丙○○無罪。
    理  由
一、公訴意旨略以：被告丙○○意圖為自己不法之所有，於民國（下同）八十八年九
    月十二日下午八、九點至九月十三日凌晨三點間之某時，在乙○○位於臺北縣林
    口鄉○○○街一號四樓之一住處內，先竊取乙○○所有之汽車鑰匙一串及行動電
    話二支後，再持該汽車鑰匙竊取乙○○所有車牌號碼ＧＩ－二四六一號自用小客
    車乙輛，得手後留供己用。嗣於八十八年九月十三日凌晨三點許，為乙○○知悉
    後，經多次向丙○○催討上開自小客車及行動電話，丙○○仍未返還，乙○○始
    於九月十八日向警方報案查獲，因認被告丙○○所為，係犯刑法第三百二十條第
    一項之竊盜罪嫌等語。
二、按犯罪事實應依證據認定，無證據不得推定其犯罪事實，刑事訴訟法第一百五十
    四條定有明文，又認定不利於被告之事實，須依積極證據，苟積極證據不足為不
    利於被告事實之認定時，即應為有利於被告之認定，更不必有何有利之證據，復
    按告訴人之告訴，係以使被告受刑事訴追為目的，是其陳述是否與事實相符，仍
    應調查其他證據以資審認，最高法院著有三十年上字第八一六號及五十二年臺上
    字第一三００號判例甚明。本件公訴人認被告丙○○涉有本件竊盜犯行，無非係
    以告訴人乙○○及證人甲○○於偵查中均否認曾同意被告將車開走，及借予二支
    行動電話之情事，並以贓物認領保管單資為論據。訊據被告丙○○迭於警訊、檢
    察官偵訊及本院審理時，堅決否認有被訴之竊盜犯行，辯稱：伊沒有竊盜，車子
    及行動電話是甲○○借伊的等語。
三、經查告訴人乙○○於警訊時，係指訴於八十八年九月十四日三時許，發現上揭自
    用小客車失竊，連同遠傳之大哥大乙支為被告丙○○所竊，又乙○○之子即證人
    甲○○於警訊中，亦指證被告丙○○趁人不注意時，偷走鑰匙開走車子，及拿走
    伊父親所有遠傳大哥大一支等語（見偵查卷第八頁、第十一頁正面）。嗣告訴人
    乙○○及證人甲○○於檢察官偵訊時到庭具結，雖仍指證並無事先同意被告開車
    及拿大哥大之情事，證人甲○○證陳：被告於八十八年九月十二日晚上找伊父親
    聊天，當晚睡伊家裡，次日就發現車子及遠傳、掌中星鑽二支大哥大被竊，告訴
    人乙○○復指稱於（同年）九月十三日凌晨三點發現車子不見云云（見偵查卷第
    二十四頁背面），故告訴人乙○○及證人甲○○於警訊及檢察官偵訊時，就失竊
    之財物及時間等情節，渠等指訴及證述自難謂前後一致，已非毫無瑕疵可言。又
    查告訴人乙○○於本院調查時除陳明於八十八年五、六月間，曾同意借被告使用
    該自用小客車外二次外，尚供稱：在發現車子不見時，甲○○即有告訴伊借予被
    告但伊不相信等語（見八十九年一月十四日訊問筆錄），另證人甲○○復於本院
    審理時證稱：八十八年九月十二日晚上十二點時，被告在伊家樓下向伊借車，有
    二支行動電話放在車內一起被他取走，（為何於警訊、檢察官偵訊中稱是被告竊
    取？）是丁○○要伊這麼說，才不會被伊父親打等語（見八十九年一月二十六日
    審判筆錄）。據此，證人甲○○既將前揭自用小客車連同置於車內之二支行動電
    話借予被告，焉能謂被告丙○○有何為自己不法所有之意圖？且告訴人乙○○於
    發現車子不見時，證人甲○○即告知上情，亦難僅憑告訴人乙○○及證人甲○○
    有瑕疵之警偵訊指述，與告訴人不相信證人甲○○所述及該紙贓物認領保管單，
    遂逕謂被告有公訴意旨所指之竊盜犯行，被告丙○○堅詞否認有被訴之竊盜犯行
    ，尚非屬虛捏卸責之詞，應堪予採信。至於被告雖於警訊中自承，將一支行動電
    話交予綽號「阿勝」友人使用，另一支則賣予蕭姓朋友等語，然此亦僅係被告於
    事後若有無法返還所借用之行動電話時，須對於證人甲○○負有債務不履行之民
    事責任而已，尚無涉於被告竊盜罪責之成立。此外，本件復查無其他積極證據足
    資證明被告丙○○確有被訴之竊盜犯行，揆諸前開法條規定及判例之意旨，應屬
    不能證明被告丙○○犯罪，故應由本院為無罪之諭知。
據上論斷，應依刑事訴訟法第三百零一條第一項前段，判決如主文。
本案經檢察官陳銘祥到庭執行職務
中      華      民      國      八十九      年      二    月      九    日
                                臺灣板橋地方法院刑事第三庭
                                      法  官    陳志揚
右正本證明與原本無異。
如不服本判決，應於判決送達後十日內向本院提出上訴狀 (應附繕本) ，上訴於
臺灣高等法院。
          書記官    陳慶樹
中      華      民      國      八十九      年    二    月  二十一    日


司法院資訊處製作；財團法人民間司法改革基金會備份。
